臺灣板橋地方法院刑事判決　　　　　　　 100年度易字第36號
公　訴　人　臺灣板橋地方法院檢察署檢察官
被　　　告　王沛琪
　　　　　　王映媗
　　　　　　莊永富
　　　　　　莊崑福
　　　　　　王志勝
選任辯護人　楊博任律師
上列被告等因家暴傷害等案件，經檢察官提起公訴（99年度偵字
第17040號），本院判決如下：
    主  文
本件公訴不受理。
    理  由
一、公訴意旨略以：被告王映媗係被告王志勝大姐，被告王沛琪
    係被告王志勝三姐，被告莊崑福係被告王沛琪之夫，被告莊
    永富為被告莊崑福之子，被告王志勝與被告王映媗、王沛琪
    、莊崑福、莊永富均具有家庭暴力防治法第3 條第4 款之家
    庭成員關係。(一)、被告王志勝因不滿其四姐王筑樺自殺未成
    一事，被告王映媗與被告王沛琪均不願協助處理，而於民國
    99年4 月2 日中午12時許，在臺北縣板橋市（已改制為新北
    市板橋區，下同）松江街72巷2 號3 樓之住處，與被告王映
    媗、王沛琪起爭執後，三人竟均基於傷害人身體之犯意，由
    被告王志勝徒手毆打被告王映媗與王沛琪；被告王映媗與王
    沛琪亦分別徒手毆打被告王志勝。(二)、被告王志勝、王映媗
    於99年4 月3 日下午2 時許，在臺北縣板橋市○○街143 號
    王沛琪住處樓下發生爭執，被告王志勝與被告王映媗另均基
    於傷害人身體之犯意，相互徒手毆打對方（被告王志勝涉犯
    傷害罪部分，業經本院以99年度簡字第6275號判決判處拘役
    40日確定），嗣被告莊崑富、莊永富見狀後，均基於傷害人
    身體之犯意，徒手毆打被告王志勝，致被告王志勝受有前額
    及雙眼框多處挫傷瘀腫、左眼結膜下出血、左前臂一處咬傷
    、左手腕抓傷、上下內嘴唇擦傷等傷害。(三)、被告王志勝因
    不滿被告莊崑福下樓幫助被告王映媗，另基於公然侮辱之犯
    意，於99年4 月3 日下午2 時許，在被告王沛琪住處樓下之
    不特定多數人得以共見共聞之場所，以「我今天是來打王映
    媗的，你出什麼手，你是他客兄嗎」等言詞，指摘被告王映
    媗與莊崑福有不正常之男女關係，而足以毀損被告莊崑福、
    王映媗之名譽。因認被告王志勝就前述(一)、(三)部分，分別係
    涉犯刑法第277 條第1 項之傷害罪嫌及同法第309 條第1 項
    之公然侮辱罪嫌；被告王映媗就前述(一)、(二)部分，被告王沛
    琪就前述(一)部分，被告莊崑福、莊永富就前述(二)部分，均係
    涉犯刑法第277 條第1 項之傷害罪嫌。
二、按告訴乃論之罪，告訴人於第一審辯論終結前得撤回其告訴
    ；又告訴經撤回者，應諭知不受理之判決，且得不經言詞辯
    論為之，刑事訴訟法第238 條第1 項、第303 條第3 款及第
    307 條分別定有明文。
三、本件告訴人王映媗、王沛琪告訴被告王志勝傷害及告訴人王
    映媗、莊崑福告訴被告王志勝公然侮辱案件，公訴人認被告
    王志勝係觸犯刑法第277 條第1 項之傷害罪與同法第309 條
    第1 項之公然侮辱罪；另告訴人王志勝告訴被告王映媗、王
    沛琪、莊崑福、莊永富傷害案件，公訴人則認被告王映媗、
    王沛琪、莊崑福、莊永富均係犯刑法277 條第1 項之傷害罪
    ，依刑法第287 條、第314 條之規定，前述傷害罪及公然侮
    辱罪皆須告訴乃論。茲因被告王志勝已與被告王映媗、王沛
    琪、莊崑福、莊永富均達成調解，告訴人王映媗、王沛琪、
    莊崑福、王志勝並分別具狀向本院撤回前述傷害及公然侮辱
    之告訴，有刑事調解筆錄影本1 份及撤回告訴狀4 份在卷可
    稽，揆諸前開說明，本件爰不經言詞辯論，逕為諭知不受理
    之判決。
四、據上論斷，應依刑事訴訟法第303 條第3 款、307 條，判決
    如主文。
中    華    民    國   100    年    3     月    2     日
                  刑事第十九庭  法  官   吳佳穎
以上正本證明與原本無異。
如不服本判決應於收受判決後10日內向本院提出上訴書狀，並
應敘述具體理由。其未敘述上訴理由者，應於上訴期間屆滿後
20日內向本院補提理由書（均須按他造當事人之人數附繕本）
「切勿逕送上級法院」。
                                書記官  黃炎煌
中    華    民    國  100     年    3     月    2    日